臺灣臺中地方法院刑事判決
111年度交易字第1439號
公  訴  人  臺灣臺中地方檢察署檢察官
被      告  林偉嵐



上列被告因公共危險案件，經檢察官提起公訴（111年度速偵字
第4040號），本院判決如下：
    主    文
林偉嵐駕駛動力交通工具而吐氣所含酒精濃度達每公升零點二五
毫克以上，累犯，處有期徒刑陸月，併科罰金新臺幣伍萬元，有
期徒刑如易科罰金，罰金如易服勞役，均以新臺幣壹仟元折算壹
日。
    犯罪事實
一、林偉嵐無機車駕駛執照，於民國111年8月27日12時許起至同
    日12時30分許止及同日16時許，在臺中市南屯區春安二街之
    某工地處，飲用啤酒後，其吐氣所含酒精濃度已達每公升0.
    25毫克以上，竟基於酒後駕車之犯意，騎乘車牌號碼000-00
    00號普通重型機車上路。嗣於同日16時55分許，行經臺中市
    南屯區忠勇路與永春北路口時，因行車軌跡不穩為警攔查，
    發現其渾身酒味，而於同日17時3分許，對其施以吐氣酒精
    濃度測試，當場測得其吐氣所含酒精濃度達每公升0.36毫克
    而查獲。
二、案經臺中市政府警察局第四分局報告臺灣臺中地方檢察署檢
    察官偵查起訴。
    理    由
一、證據能力方面
　　按刑事訴訟法第159條至第159條之5有關傳聞法則之規定，
    乃對於被告以外之人於審判外之言詞或書面陳述之供述證據
    所為規範，至非供述證據之物證，或以科學、機械之方式，
    對於當時狀況所為忠實且正確之記錄，性質上並非供述證據
    ，均應無傳聞法則規定之適用，如該非供述證據非出於違法
    取得，並已依法踐行調查程序，即不能謂其無證據能力。本
    案以下所引用之非供述證據，並無證據證明係公務員違背法
    定程序所取得，亦無顯有不可信之情況，且均經本院依刑事
    訴訟法第164條、第165條踐行調查證據程序，檢察官、被告
    林偉嵐對此部分之證據能力亦未爭執（見本院卷第35頁），
    應認均有證據能力。
二、認定犯罪事實所憑之證據及理由
　　上揭犯罪事實，業據被告於警詢、偵查及本院審理時坦承不
    諱，並有111年8月27日員警職務報告、臺中市政府警察局道
    路攔查當事人酒精測定紀錄表、臺中市政府警察局第四分局
    （春社所）酒駕源頭管制分析表、查獲現場圖、駕籍詳細資
    料報表各1紙、臺中市政府警察局舉發違反道路交通管理事
    件通知單2張在卷可稽（見偵卷第35頁、第49頁、第53頁至
    第57頁、第61頁、第67頁至第69頁），足徵被告自白與事實
    相符，堪以信採。本案事證明確，被告犯行堪以認定，應予
    依法論科。
三、論罪科刑
（一）核被告所為，係犯刑法第185條之3第1項第1款之駕駛動力
      交通工具而吐氣所含酒精濃度達每公升0.25毫克以上罪。
      被告前因不能安全駕駛之公共危險案件，經本院以108年
      度交易字第339號判決判處有期徒刑6月、併科罰金新臺幣
      （下同）2萬元確定，並於108年6月14日易科罰金執行完
      畢，有公訴人提出之全國刑案資料查註表、本院108年交
      易字第339號刑事判決及臺灣高等法院被告前案紀錄表各1
      份存卷可查，是被告於前案執行完畢後5年內之111年8月2
      7日故意再犯本案有期徒刑以上之罪，為累犯，審酌被告
      前案與本案均為不能安全駕駛之公共危險案件，所犯案件
      之罪質、侵害法益均相同，足見被告未能因徒刑之執行而
      有所警惕，對於刑罰之反應力薄弱，而有其特別惡行，是
      本案依累犯規定加重其刑，並不致生其所受的刑罰超過其
      所應負擔罪責的情形，爰依刑法第47條第1項規定加重其
      刑。
（二）爰以行為人責任為基礎，審酌被告自知無合格駕駛執照，
      亦明知酒後駕車為違法行為（見偵卷第41頁；本院卷第36
      頁），仍於飲酒後騎乘普通重型機車上路，再犯本案，足
      見其法治觀念淡薄，心存僥倖，漠視自己及公眾之交通安
      全，所為核無可採；惟幸本案係因警方攔查而查獲，未造
      成事故，犯罪所生損害尚屬輕微，酒精濃度為每公升0.36
      毫克之犯罪情節及被告犯後始終坦承犯行之犯後態度；兼
      衡其自述高中畢業，現已離開工地，從事廚房工作、月收
      入約2萬元，將於年底結婚，需扶養母親，小康之家庭經
      濟狀況（見本院卷第38頁）等一切情狀，量處如主文所示
      之刑，並諭知易科罰金及易服勞役之折算標準。
四、據上論斷，依刑事訴訟法第299條第1項，刑法第185條之3第
    1項第1款、第47條第1項、第41條第1項前段、第42條第3項
    前段，刑法施行法第1條之1第1項，判決如主文。
本案經檢察官胡宗鳴提起公訴，檢察官楊雅婷到庭執行職務。
中　　華　　民　　國　　111 　年　　11　　月　 　2　　日
                  刑事第十二庭  法  官  吳逸儒
以上正本證明與原本無異。
如不服本判決應於收受送達後20日內向本院提出上訴書狀，並應
敘述具體理由；其未敘述上訴理由者，應於上訴期間屆滿後20日
內向本院補提理由書（均須按他造當事人之人數附繕本）「切勿
逕送上級法院」。
  　 　　 　　　　　　　　　　　書記官  陳俞君
中　　華　　民　　國　　111 　年　　11　　月　 　2　　日

附錄論罪科刑法條
中華民國刑法第185條之3
駕駛動力交通工具而有下列情形之一者，處3年以下有期徒刑，
得併科30萬元以下罰金：
一、吐氣所含酒精濃度達每公升零點二五毫克或血液中酒精濃度
    達百分之零點零五以上。
二、有前款以外之其他情事足認服用酒類或其他相類之物，致不
    能安全駕駛。
三、服用毒品、麻醉藥品或其他相類之物，致不能安全駕駛。
因而致人於死者，處3年以上10年以下有期徒刑，得併科2百萬元
以下罰金；致重傷者，處1年以上7年以下有期徒刑，得併科1百
萬元以下罰金。
曾犯本條或陸海空軍刑法第54條之罪，經有罪判決確定或經緩起
訴處分確定，於十年內再犯第1項之罪因而致人於死者，處無期
徒刑或5年以上有期徒刑，得併科3百萬元以下罰金；致重傷者，
處3年以上10年以下有期徒刑，得併科2百萬元以下罰金。